Inventaris van het archief van het Kantongerecht te Leiden, (1950) 1980 - 1989 (1991)
Nationaal Archief, Den Haag
- Burgerlijke zaken, B.
  - Kantonrechter, 1.
    - Aangebracht bij dagvaarding, 1.1
      - Audiëntiebladen van terechtzittingen en minuten van (verstek)vonnissen, 1980-1989; 72-264, 395-396; 193 pakken
        - 1981 sept 16 - 23, 114
        - 1981 sept 30 - okt 7, 115
        - 1981 okt 14 - 21, 116
        - 1981 okt 28, 117
        - 1981 nov 4 - 11, 118
        - 1981 nov 18, 119
        - 1981 nov 25 - dec 2, 120
        - 1981 dec 9 - 16, 121
        - 1981 dec 23 - 30, 122
        - 1982 jan 6 - 13, 123
        - 1982 jan 20 - 27, 124
        - 1982 febr 3 - 10, 125
        - 1982 febr 17, 126
        - 1982 febr 24 - mrt 3, 127
        - 1982 mrt 10 - 17, 128
        - 1982 mrt 24 - 31, 129
        - 1982 apr 7, 130
        - 1982 apr 14 - 21, 131
        - 1982 apr 28, 132
        - 1982 mei 12, 133
        - 1982 mei 19 - 26, 134
        - 1982 juni 2 - 16, 135
        - 1982 juni 23, 136
        - 1982 juni 30 - juli 7, 137
        - 1982 juli 14 - 21, 138
        - 1982 juli 28 - aug 4, 395
        - 1982 aug 11 - 18, 396
        - 1982 aug 25 - sept 1, 139
        - 1982 sept 8 - 15, 140
        - 1982 sept 22 - 29, 141
        - 1982 okt 6 - 13, 142
        - 1982 okt 20 - 27, 143
        - 1982 nov 3, 144
        - 1982 nov 10 - 17, 145
        - 1982 nov 24, 146
        - 1982 dec 1 - 8, 147
        - 1982 dec 15, 148
        - 1982 dec 22 - 29, 149
        - 1983 jan 5 - 12, 150
        - 1983 jan 19, 151
        - 1983 jan 26 - febr 2, 152
        - 1983 febr 9, 153
        - 1983 febr 16 - 23, 154
        - 1983 mrt 2 - 9, 155
        - 1983 mrt 16 - 23, 156
        - 1983 mrt 30, 157
        - 1983 apr 6 - 13, 158
        - 1983 apr 20, 159
        - 1983 apr 27 - mei 4, 160
        - 1983 mei 11, 161
        - 1983 mei 18 - 25, 162
        - 1983 juni 1 - 8, 163
        - 1983 juni 15 - 22, 164
        - 1983 juni 29, 165
        - 1983 juli 6 - 13, 166
        - 1983 juli 20 - 27, 167
        - 1983 aug 3 - 17, 168
        - 1983 aug 24, 169
        - 1983 aug 31 - sept 7, 170
        - 1983 sept 14 - 21, 171
        - 1983 sept 28 - okt 5, 172
        - 1983 okt 12 - 19, 173
        - 1983 okt 26 - nov 2, 174
        - 1983 nov 9 - 16, 175
        - 1983 nov 23 - dec 7, 176
        - 1983 dec 14 - 28, 177
        - 1984 jan 4 - febr 1, 178
        - 1984 febr 8 - mrt 7, 179
        - 1984 mrt 14 - 28, 180
        - 1984 apr 4 - 25, 181
        - 1984 mei 2 - 16, 182
        - 1984 mei 23 - juni 20, 183
        - 1984 juni 27 - juli 18, 184
        - 1984 juli 25 - aug 22, 185
        - 1984 aug 29 - sept 12, 186
        - 1984 sept 19 - okt 17, 187
        - 1984 okt 24 - nov 7, 188
        - 1984 nov 14 - 28, 189
        - 1984 dec 5 - 20, 190
        - 1985 jan 2 - 30, 191
        - 1985 febr 6 - 20, 192
        - 1985 febr 27 - mrt 27, 193
        - 1985 apr 3 - 17, 194
        - 1985 apr 24 - mei 22, 195
        - 1985 mei 29 - juni 19, 196
        - 1985 juni 26 - juli 31, 197
        - 1985 aug 7 - 21, 198
        - 1985 aug 28 - sept 18, 199
        - 1985 sept 25 - okt 16, 200
        - 1985 okt 23 - nov 6, 201
        - 1985 nov 13 - dec 3, 202
        - 1985 dec 11 - 18, 203
        - 1986 jan 8 - 29, 204
        - 1986 febr 5 - 12, 205
        - 1986 febr 19 - mrt 12, 206
        - 1986 mrt 19 - apr 2, 207
        - 1986 apr 9 - mei 7, 208
        - 1986 mei 14 - 21, 209
        - 1986 mei 28 - juni 18, 210
        - 1986 juni 25 - juli 16, 211
        - 1986 juli 23 - aug 20, 212
        - 1986 aug 27 - sept 17, 213
        - 1986 sept 24 - okt 15, 214
        - 1986 okt 22 - nov 5, 215
        - 1986 nov 12 - dec 3, 216
        - 1986 dec 10 - 31, 217
        - 1987 jan 7 - 28, 218
        - 1987 febr 4 - 18, 219
        - 1987 febr 25 - mrt 18, 220
        - 1987 mrt 25 - apr 1, 221
        - 1987 apr 15 - mei 6, 222
        - 1987 mei 13 - 27, 223
        - 1987 juni 3 - 24, 224
        - 1987 juli 1 - 15, 225
        - 1987 juli 22 - aug 12, 226
        - 1987 aug 19 - sept 9, 227
        - 1987 sept 16 - okt 7, 228
        - 1987 okt 14 - 28, 229
        - 1987 nov 4 - 25, 230
        - 1987 dec 2 - 16, 231
        - 1987 dec 23 - 30, 232
        - 1988 jan 6 - 20, 233
        - 1988 jan 27 - febr 17, 234
        - 1988 febr 24 - mrt 16, 235
        - 1988 mrt 23 - 30, 236
        - 1988 apr 6 - 20, 237
        - 1988 apr 27 - mei 11, 238
        - 1988 mei 18 - juni 8, 239
        - 1988 juni 15 - 29, 240
        - 1988 juli 6 - aug 3, 241
        - 1988 aug 10 - 24, 242
        - 1988 aug 31 - sept 21, 243
        - 1988 sept 28 - okt 12, 244
        - 1988 okt 19 - nov 9, 245
        - 1988 nov 16 - 23, 246
        - 1988 nov 30 - dec 14, 247
        - 1988 dec 21 - 28, 248
        - 1989 jan 4 - 25, 249
        - 1989 febr 1 - 8, 250
        - 1989 febr 15 - mrt 1, 251
        - 1989 mrt 8 - 22, 252
        - 1989 mrt 29 - apr 12, 253
        - 1989 apr 19 - mei 3, 254
        - 1989 mei 10 - 24, 255
        - 1989 mei 31 - juni 14, 256
        - 1989 juni 21 - juli 12, 257
        - 1989 juli 19 - aug 2, 258
        - 1989 aug 9 - 30, 259
        - 1989 sept 6 - 27, 260
        - 1989 okt 4 - 25, 261
        - 1989 nov 1 - 22, 262
        - 1989 nov 29 - dec 6, 263
        - 1989 dec 13 - 27, 264
      - Processtukken bij verstek, betreffende civiele zaken, 1980-1989; 265-297; 33 pakken
        - rolnummers 1 - 850, 1980, 265
        - rolnummers 851 - 1627, 1980, 266
        - rolnummers 1 - 800, 1981, 267
        - rolnummers 801 - 1500, 1981, 268
        - rolnummers 1501 - 1895, 1981, 269
        - rolnummers 1 - 860, 1982, 270
        - rolnummers 861 - 1649, 1982, 271
        - rolnummers 1650 - 2142, 1982, 272
        - rolnummers 1 - 785, 1983, 273
        - rolnummers 786 - 1550, 1983, 274
        - rolnummers 1551 - 2239, 1983, 275
        - rolnummers 1 - 750, 1984, 276
        - rolnummers 751 - 1500, 1984, 277
        - rolnummers 1501 - 2203, 1984, 278
        - rolnummers 1 - 900, 1985, 279
        - rolnummers 901 - 1918, 1985, 280
        - rolnummers 1919 - 2336, 1985, 281
        - rolnummers 1 - 800, 1986, 282
        - rolnummers 801 - 1600, 1986, 283
        - rolnummers 1601 - 2269, 1986, 284
        - rolnummers 2270 - 2480, 1986, 285
        - rolnummers 1 - 592, 1987, 286
        - rolnummers 593 - 1193, 1987, 287
        - rolnummers 1194 - 1860, 1987, 288
        - rolnummers 1861 - 2338, 1987, 289
        - rolnummers 1 - 661, 1988, 290
        - rolnummers 662 - 1340, 1988, 291
        - rolnummers 1341 - 2011, 1988, 292
        - rolnummers 2012 - 2451, 1988, 293
        - rolnummers 1 - 607, 1989, 294
        - rolnummers 608 - 1200, 1989, 295
        - rolnummers 1201 - 1881, 1989, 296
        - rolnummers 1882 - 2370, 1989, 297
    - Aangebracht bij rekest, 1.2
      - Registers van rekesten tot uitvaarding van een rechterlijke bevel tot betaling, 1981-1990; 298-302, ---; 5 delen
        - 1980, ---
          Zie toegang 3.03.29.03, inv.nr. 592.
        - (nummer 1401) - (nummer 220), 1981 nov 28 - 1982 febr 22, 298
        - (nummer 221)- (nummer 600), 1982 febr 23 - 1983 mei 30, 299
        - (nummer 601) - (nummer 60), 1983 mei 30 - 1985 jan 22, 300
        - (nummer 61) - (nummer 320), 1985 jan 22 - 1987 juni 19, 301
        - (nummer 321) - (nummer 360), 1987 juni 19 - 1990 aug 2, 302
          Openbaarheid beperkt tot 01-01-2066
      - Registers voor rekesten tot inleiding van een contentieuze procedure, 1980-1986, 1989 - 1991; 303-306, ---; 4 delen
        De registers van het jaar 1987 en van het eerste trimester van 1989 zijn verloren gegaan.
        - 1980, ---
          Zie toegang 3.03.29.03, inv.nr. 577.
        - nummer 97 - nummer 112, 1980 juni 25 - 1982 juli 7, 303
        - nummer 113 - nummer 133, 1982 juli 7 - 1984 aug 10, 304
        - nummer 134 - nummer 208, 1984 aug 10 - 1986 dec 28, 305
        - nummer 58 - nummer 51, 1989 apr 11 - 1991 mrt 18, 306
          Openbaarheid beperkt tot 01-01-2067
  - Pachtkamer, 2.
    - Aangebracht bij dagvaarding, 2.1
      - Klapperkaarten op naam van eiser en gedaagde, geordend op rolnummer, 1980-1985; 307; 1 kaartsysteem
        De klapperkaarten van de jaren 1986 - 1989 zijn verloren gegaan.
        Zie voor de bijbehorende stukken inv.nr. 309
      - Audiëntiebladen met minuten van vonnissen inzake pachtzaken, 1980-1989; 308; 1 omslag
        Zie voor de toegang hierop inv.nr. 307
      - Processtukken, geordend op rolnummer, 1980-1989; 309; 1 omslag
    - Aangebracht bij rekest, 2.2
      - Klapperkaarten op naam van verzoeker en verweerder, geordend op pachtrekestnummer, 1980-1982, 1984 - 1985 en 1987 - 1989; 310; 1 kaartsysteem
        De klapperkaarten van de jaren 1983 en 1986 zijn verloren gegaan.
        Zie voor de bijbehorende stukken inv.nr. 313
      - Registerkaarten van pachtzaken op pachtrekestnummer, 1980-1982, 1984 - 1985 en 1987 - 1989; 311; 1 omslag
      - Audiëntiebladen en minuten van vonnissen, inzake pachtzaken, 1980-1987; 312; 1 omslag
        De audiëntiebladen van 1988- 1989 zijn verloren gegaan.
        Zie voor de toegang hierop inv.nr. 310
      - Processtukken met beschikking, geordend op rekestnummer, 1980-1982, 1984 - 1985 en 1987 - 1989; 313; 1 pak
- Buitengerechtelijke zaken, C.
  - Akten en beschikkingen, 1.
    - Repertoires ten dienste van de administratie der buitengerechtelijke verrichtingen, 1979-1990; 314-318; 5 delen
      Zie voor de bijbehorende stukken de inv.nrs. 326 - 363
      - (nummer 728) - (nummer 1076), 1979 aug 15 - 1981 nov 4, 314
      - (nummer 1077) - (nummer 1323), 1981 nov 5 - 1983 okt 14, 315
      - (nummer 1324) - (nummer 1042), 1983 okt 17 - 1985 dec 31, 316
      - (nummer 1) - (nummer 614), 1986 jan 3 - 1988 juni 20, 317
      - (nummer 615) - (nummer 1304), 1988 juni 21 - 1990 dec 19, 318
    - Akten en beschikkingen betreffende huurzaken, geordend op rep(ertoire)nummer, 1987-1989; 319-321; 3 pakken
      Zie voor de toegang hierop de inv.nrs. 314-318
      - nummers 20 - 1425, 1987, 319
      - nummers 40 - 1271, 1988, 320
      - nummers 14 - 1352, 1989, 321
    - Akten en beschikkingen betreffende arbeidszaken, geordend op rep(ertoire)nummer, 1987-1989; 322-325; 4 pakken
      - nummers 1 - 1419, 1987, 322
      - nummers 1 - 1260, 1988, 323
      - nummers 9 - 699, 1989, 324
      - nummers 700 - 1363, 1989, 325
    - Akten en beschikkingen betreffende civiele zaken, geordend op rep(ertoire)nummer, 1980-1989; 326-363; 38 pakken
      - nummers 1 - 400, 1980, 326
      - nummers 401 - 800, 1980, 327
      - nummers 801 - 1308, 1980, 328
      - nummers 1 - 400, 1981, 329
      - nummers 401 - 900, 1981, 330
      - nummer 901 - 1295, 1981, 331
      - nummers 1 - 450, 1982, 332
      - nummers 451 - 900, 1982, 333
      - nummers 901 - 1356, 1982, 334
      - nummers 1 - 355, 1983, 335
      - nummers 356 - 700, 1983, 336
      - nummers 701 - 1115, 1983, 337
      - nummers 1116 - 1499, 1983, 338
      - nummers 1500 - 1628, 1983, 339
      - nummers 1 - 400, 1984, 340
      - nummers 401 - 715, 1984, 341
      - nummers 716 - 1000, 1984, 342
      - nummers 1001 - 1197, 1984, 343
      - nummers 1 - 340, 1985, 344
      - nummers 341 - 675, 1985, 345
      - nummers 676 - 991, 1985, 346
      - nummers 992 - 1042, 1985, 347
      - nummers 1 - 300, 1986, 348
      - nummers 301 - 606, 1986, 349
      - nummers 607 - 927, 1986, 350
      - nummers 928 - 1235, 1986, 351
      - nummers 1 - 400, 1987, 352
      - nummers 401 - 745, 1987, 353
      - nummers 746 - 1050, 1987, 354
      - nummers 1051 - 1427, 1987, 355
      - nummers 1 - 350, 1988, 356
      - nummers 351 - 700, 1988, 357
      - nummers 701 - 1080, 1988, 358
      - nummers 1081 - 1275, 1988, 359
      - nummers 1 - 345, 1989, 360
      - nummers 346 - 665, 1989, 361
      - nummers 666 - 1080, 1989, 362
      - nummers 1081 - 1369, 1989, 363
  - Voogdijzaken, 2.
    - Voogdijregisterkaarten op naam van onder de voogdij gestelde, geordend op jaar van meerderjarigheid, 1980-1989; 364-380; 17 pakken.
      In 1988 werd de meerderjarigheid gewijzigd van de leeftijd van 21 jaar naar 18 jaar. De registerkaarten van onder voogdijgestelden met de geboortejaren 1970 en 1971 werden "vervroegd", respectievelijk in de jaren 1988 en 1989 afgesloten. De kaarten van geboortejaar 1969 berusten waarschijnlijk nog wel in het opvolgende archiefblok 1990-1999. Ze zijn hier niet aanwezig.
      - A - Z. Geboortejaar 1959, 1980, 364
      - A - Z. Geboortejaar 1960, 1981, 365
      - A - Z. Geboortejaar 1961, 1982, 366
      - A - Z. Geboortejaar 1962, 1983, 367
      - A - Z. Geboortejaar 1963, 1984, 368
      - A - S. Geboortejaar 1964, 1985, 369
      - T - Z. Geboortejaar 1964, 1985, 370
      - A - S. Geboortejaar 1965, 1986, 371
      - T - Z. Geboortejaar 1965, 1986, 372
      - A - S. Geboortejaar 1966, 1987, 373
      - T - Z. Geboortejaar 1966, 1987, 374
      - A - S. Geboortejaar 1967, 1988, 375
      - T - Z. Geboortejaar 1967, 1988, A - R. Geboortejaar 1970, 1988; 376
      - S - Z. Geboortejaar 1970, 1988, 377
      - A - S. Geboortejaar 1968, 1989, 378
      - T - Z. Geboortejaar 1968, 1989, A - S. Geboortejaar 1971, 1989; 379
      - T - Z. Geboortejaar 1971, 1989, 380
    - Voogdijbewindskaarten op naam van de onder voogdijgestelde, geordend op jaar van meerderjarigheid, 1983-1989; 381-386; 6 pakken
      - 1983-1984, 381
      - 1985-1986, 382
      - 1987, 383
      - 1988, 384
        Bestaat uit drie series met de geboortejaren 1967, 1968 en 1969 (t/m. letters A - D)
      - 1988, 385
        Bestaat uit twee series met de geboortejaar 1969 (letters E - Z) en 1970
      - 1989, 386
    - Processtukken betreffende voogdijbewindzaken c.q. voogdijbeheerszaken (VB nummers 1 - 7000), 1950-1989; 387; 1 pak
      Zie voor de toegangen vanaf 1950 tot en met 1979 toegang 3.03.29.03, inv.nrs. 749-773 en vanaf 1980 in deze toegang de inv.nrs. 381-386
    - Registers van inschrijvingen van kennisgevingen van de ambtenaar van de Burgerlijke Stand bedoeld bij artikel 301 Burgerlijk Wetboek, boek I, inzake het overlijden van de overlevende ouder, die een of meer minderjarige kinderen achterlaat, 1981-1987; 388-389; 2 delen
      - nummer 102, 1981 jan 5 - 1984 febr 27, 388
      - nummer 374, 1984 febr 27 - 1987 okt 10, 389
    - Registratiekaarten curatele bewind meerderjarigen, geordend op naam, 1952-1964; 390; 1 omslag
      Openbaarheid beperkt tot 01-01-2040
    - Curatele bewindsdossiers zijn geëxpireerd, geordend op naam, 1951-1966; 391; 1 omslag
      Openbaarheid beperkt tot 01-01-2042
- Overige griffiezaken, D.
  - Processen-verbaal van benoemingen van kantonrechters-plaatsvervanger en deurwaarders, 1979-1980; 392; 1 omslag
  - Organisatieschema's van de griffie, 1977-1979; 393; 1 omslag
    Openbaarheid beperkt tot 01-01-2055
  - Notulen van de vergaderingen van Leidse kantonrechters, 1983-1989; 394; 1 omslag